# 求问陈版主一个问题

提问人：JennyMao1118 时间：2019-10-21 19:03:15
求问陈版主 ~~ 某公司主营业务主要由工程施工和物业管理构成， 2018 年度物业管理业务的毛利率较以前年度有大幅度增长，原因为它的子公司于2018 年承担了它的工程施工业务，它将这部分业务计入 “物业管理” 核算，编制合并报表时直接抵消了 “物业管理” 相应的收入与成本，从而导致2018 年度物业管理业务毛利率大幅度增加。这样导致毛利率激增的原因是否可行？是否违反任何会计准则的规定？

回答人：chenyiwei
工程施工和物业管理应当是两项互相独立的业务，你所述的该公司处理方法可能存在将不同业务混淆的问题，建议调整，确保核算和分析结果的准确性。
你说的这种情况，是工程施工板块为物业管理板块承接工程，因此在合并报表层面，一方面要抵销工程施工板块的收入和成本，另一方面要将未实现利润冲抵物业管理板块的在建工程和固定资产成本，并调整后续合并报表层面该等固定资产的折旧。
如果物业管理子公司也已将相关支出计入损益（例如是常规维修支出），则应在合并报表中抵销工程板块的收入和成本，以及物业管理板块的成本费用中相当于内部毛利的部分，这样做确实可能导致合并报表层面的物业管理板块毛利率高于相关子公司的单独报表，但如果连续多年存在此类交易，则并不会改变趋势分析的结果。